---
title: "Tarea 2: 06/08/2017"
output: html_notebook
---
_175904 Jorge III Altamirano Astorga_

```{r, message=FALSE, warning=FALSE}
set.seed(175904)
library(tidyverse)
```

## Primera Parte

En la carpeta de la tarea encontrarás un archivo de excel (m_013.xls), este archivo contiene información de causas de mortalidad en México entre 2000 y 2008. Contesta las siguientes preguntas:

1. ¿Cuáles son las variables en esta base de datos?
* El año
* La entidad federativa
* Total de mortalidad
* Total de mortalidad de mujeres por razones transmisibles, nutricionales y de la reproducción
* Total de mortalidad de mujeres por razones no transmisibles
* Total de mortalidad de mujeres por lesiones
* Total de mortalidad de hombres por razones transmisibles, nutricionales y de la reproducción
* Total de mortalidad de hombres por razones no transmisibles
* Total de mortalidad de hombres por lesiones

2. ¿La base de datos cumple con los principios de datos limpios? ¿Qué problemas presenta?
No, presenta los siguientes problemas:
* Está dividido en varias hojas o archivos los distintos años, aunque es fácil de hacer la extracción en R
* Algunos archivos están en fin de línea Mac Legacy (CR) y otros en Unix (NL)
* Como menciona en las observaciones pudiera ser útil filtrar algunos valores

3. La información del archivo de excel se ha guardado también en archivos de texto (csv) 2001-2008, limpia los datos para que cumplan los principios de datos limpios. Recuerda que las modificaciones deben de ser reproducibles, para esto guarda tu trabajo en un script.
```{bash}
echo Extraer el archivo zip
echo Utilizar la utilería mac2zip para quitar los fines de línea
cd tarea2
mac2unix *.csv
```

```{r Ingesta de datos, e inclusión de nombres}
# sacar la lista de archivos
paths <- list.files(path = ".", pattern = '[0-9]{4}.csv$', full.names = TRUE)
# hacer la ingesta en un dataframe
mortalidad <- map_df(paths[], read_csv, .id = "year")

# ciclo para sustituir quitar los paths relativos "./"" y las extensiones ".csv"
for(i in 1:length(paths)) {
  paths[i] = paths[i] %>% 
    gsub(pattern="(\\./|\\.csv)", replacement="", perl=TRUE)
}

# cambiar el índice de la lista por el nombre del archivo del ciclo for
mortalidad <- mortalidad %>% mutate(year = paths[as.integer(year)])
mortalidad
```

### Observaciones:

* Puedes filtrar/eliminar los valores a Total si crees que es más claro.
* Intenta usar las funciones que estudiamos en la clase (gather, separate, select, filter).
* Si aún no te sientes cómodo con las funciones de clase (y lo intentaste varias veces) puedes hacer las manipulaciones usando otra herramienta (incluso Excel, una combinación de Excel y R o cualquier software que conozcas); sin embargo, debes documentar tus pasos claramente, con la intención de mantener métodos reproducibles.

### Dudas Parte 1:

En la siguiente línea
_`map_df(paths, ~read_csv(., col_types = "Tddi"), .id = "filename")}`_

## Segunda Parte

Se discutirá en clase, el objetivo será trabajar visualización y practicar el paradigma separa-aplica-combina con esta base de datos.

