---
title: "Examen Parcial 1759004 - Jorge III Altamirano Astorga"
output: html_notebook
---
```{r librerías básicas, message=FALSE, warning=FALSE, include=FALSE}
library(tidyverse)
```

## Examen Parcial 
_1759004 Jorge III Altamirano Astorga_

Doctor Berdichevsky, presento este examen parcial para la Materia de Estadística Computacional (Otoño 2017). Agradeciendo de antemano su consideración y atenciones.

### 1. Manipulación y Visualización de Datos

a) Sí, es una de las bases de datos limpios debido a que cumple algunos de estos requisitos: 
    
    1. Cada observación corresponde a un renglón
    2. Cada variable tiene su columna
    3. Cada tipo de unidad observacional forma una tabla.
    
    
  Adicionalmente yo agregaría que todas no existen datos $NA$.
```{r}
summary(iris)
```

b) Impresión de las primeras y últimas 6 líneas
```{r}
head(iris, n = 6)
```
 
```{r}
tail(iris, n = 6)
```

c) Tenemos 150 observaciones y 5 variables

```{r}
dim(iris)
```
```{r}
str(iris)
```

d) La clase atómica de las variables en base al comando del inciso anterior son:
    * iris es un `data.frame`
    * Sepal.Length es un `num` ó numérica
    * Sepal.Width es un `num` ó numérica
    * Petal.Length es un `num` ó numérica
    * Petal.Width es un `num` ó numérica
    * Species es un `Factor` con 3 niveles: setosa, versicolor, virginica
    
e) Salida de las primeras 6 líneas sólo de la especie _Setosa_

```{r}
iris %>% filter(Species == 'setosa') %>% head(n = 6)
```

f) Salida de las primeras 6 observaciones en orden descendiente de _Petal.Length_

```{r}
iris %>% arrange(desc(Petal.Length)) %>% head(n=6)
```

g) Se crea la nueva variable de en mm de _Sepal.Length_. Mostrando las primeras  6 observaciones

```{r}
sepalLength <- iris$Sepal.Length*10
head(sepalLength, n=6)
```

Sin embargo en caso de que se quiera una columna aparte, es necesario usar `mutate`. Ahí no me quedó muy clara la pregunta. Por lo que anoto ambas respuestas aquí crée la columna _Sepal.Length.mm_.

```{r}
iris <- iris %>% mutate(Sepal.Length.mm = Sepal.Length*10)
head(iris, n=6)
```

h) Eliminando las observaciones con valores faltantes en _Sepal.Width_ e indicando el número de observaciones. *No existen observaciones no numéricas o valores negativos*, por lo que el número de observaciones se mantiene en 150.

```{r}
iris %>% filter(is.na(Sepal.Width) || Sepal.Width <= 0)
```

i) La media de _Petal.Width_ para cada una de las especies

```{r}
iris %>% select(Species, Petal.Width) %>% group_by(Species) %>% summarise(media = mean(Petal.Width))
```

j) Gráfica de dispersión donde $x = Sepal.Length$ y $y = Sepal.Width$; donde el color representa la especie. 

```{r}
ggplot(data = iris) +
  geom_point(aes(x = Sepal.Length, y = Sepal.Width, color = Species))
```

k) Gráfica de cajas de _Petal.Length_ donde se distingan las distintas especies.

```{r}
ggplot(iris, aes(y = Petal.Length, x = Species)) +
  geom_boxplot()
```

### 2. Espacio de probabilidad y Variables Aleatorias