---
title: "Examen Parcial 1759004 - Jorge III Altamirano Astorga"
output:
  pdf_document: default
  html_document:
    df_print: paged
  html_notebook: default
---
```{r librerías básicas, message=FALSE, warning=FALSE, include=FALSE}
library(tidyverse)
library(bootstrap)
```

## Examen Parcial 
_1759004 Jorge III Altamirano Astorga_

Doctor Berdichevsky, presento este examen parcial para la Materia de Estadística Computacional (Otoño 2017). Agradeciendo de antemano su consideración y atenciones.

### 1. Manipulación y Visualización de Datos

a) Sí, es una de las bases de datos limpios debido a que cumple algunos de estos requisitos: 
    
    1. Cada observación corresponde a un renglón
    2. Cada variable tiene su columna
    3. Cada tipo de unidad observacional forma una tabla.
    
    
  Adicionalmente yo agregaría que todas no existen datos $NA$.
```{r}
summary(iris)
```

b) Impresión de las primeras y últimas 6 líneas
```{r}
head(iris, n = 6)
```
 
```{r}
tail(iris, n = 6)
```

c) Tenemos 150 observaciones y 5 variables

```{r}
dim(iris)
```
```{r}
str(iris)
```

d) La clase atómica de las variables en base al comando del inciso anterior son:
    * iris es un `data.frame`
    * Sepal.Length es un `num` ó numérica
    * Sepal.Width es un `num` ó numérica
    * Petal.Length es un `num` ó numérica
    * Petal.Width es un `num` ó numérica
    * Species es un `Factor` con 3 niveles: setosa, versicolor, virginica
    
e) Salida de las primeras 6 líneas sólo de la especie _Setosa_

```{r}
iris %>% filter(Species == 'setosa') %>% head(n = 6)
```

f) Salida de las primeras 6 observaciones en orden descendiente de _Petal.Length_

```{r}
iris %>% arrange(desc(Petal.Length)) %>% head(n=6)
```

g) Se crea la nueva variable de en mm de _Sepal.Length_. Mostrando las primeras  6 observaciones

```{r}
sepalLength <- iris$Sepal.Length*10
head(sepalLength, n=6)
```

Sin embargo en caso de que se quiera una columna aparte, es necesario usar `mutate`. Ahí no me quedó muy clara la pregunta. Por lo que anoto ambas respuestas aquí crée la columna _Sepal.Length.mm_.

```{r}
iris <- iris %>% mutate(Sepal.Length.mm = Sepal.Length*10)
head(iris, n=6)
```

h) Eliminando las observaciones con valores faltantes en _Sepal.Width_ e indicando el número de observaciones. *No existen observaciones no numéricas o valores negativos*, por lo que el número de observaciones se mantiene en 150.

```{r}
iris %>% filter(is.na(Sepal.Width) || Sepal.Width <= 0)
```

i) La media de _Petal.Width_ para cada una de las especies

```{r}
iris %>% select(Species, Petal.Width) %>% group_by(Species) %>% summarise(media = mean(Petal.Width))
```

j) Gráfica de dispersión donde $x = Sepal.Length$ y $y = Sepal.Width$; donde el color representa la especie. 

```{r}
ggplot(data = iris) +
  geom_point(aes(x = Sepal.Length, y = Sepal.Width, color = Species))
```

k) Gráfica de cajas de _Petal.Length_ donde se distingan las distintas especies.

```{r}
ggplot(iris, aes(y = Petal.Length, x = Species)) +
  geom_boxplot()
```

### 2. Espacio de probabilidad y Variables Aleatorias

Considere un experimento que consiste en una carrera de caballos con tres caballos numerados del 1 al 3. Si no está permitido que dos o más caballos lleguen a la meta en la misma posición:

a. ¿Cuál es el espacio de resultados $\Omega$ del experimento? 

$$\Omega = {123, 231, 312, 321, 213, 132}$$

b. ¿Cuál es esta probabilidad $P(\omega)$?
$$P(\omega) = \frac{1}{\omega} = \frac{1}{6} = 1.\overline{6}$$
```{r}
1/6
```

c. ¿Cuáles son los elementos de los eventos $A$ y $B$, respectivamente?

$$ A = \{123,132,213\} $$
$$ B = \{132,231\} $$

d. ¿Cuáles son los elementos del evento $A \cap B$?

$$ A \cap B = 132 $$

e. ¿Cuáles son los elementos del evento $A \cup B$?

$$ A \cup B = \{123, 132, 313, 231\} $$

f. ¿Cuál es la probabilidad $P(B)$ de que ocurra $B$? _33%_

```{r}
2*(1/6)
```

g. Liste los valores $X(\omega)$ que toma la variable $X$ para cada uno de los elementos $\omega \in \Omega$

$$ X(\omega) = \{1,2,3\} $$

h. ¿Cuál es la probabilidad de $P(X = 1)$?

```{r}
2*(1/6)
```


### 3. Probabilidad condicional

a. ¿Son $X$ y $Y$ variables independientes? 
_No son independientes, dado que se afectan mutuamente y a sus probabilidades._

b. Calcule las probabilidad condicionales $P(Y|X = x)$ para $x = 1,2,3,4$

```{r}
print('P(X=1) para Y={0,1,2}')
0.06/0.2
0.12/0.2
0.02/0.2
print('P(x=2) para Y={0,1,2}')
0.03/0.42
0.18/0.42
0.21/0.42
print('P(x=3) para Y={0,1,2,3}')
0.01/0.28
0.09/0.28
0.11/0.28
0.07/0.28
print('P(x=4) para Y={1,2,3,4}')
0.02/0.1
0.05/0.1
0.02/0.1
0.01/0.1
```

c. Verifique que $P(Y|X)$ satisface la segunda regla de probabilidad $\sum_{y=o}^4 P(Y = y|X=x) = 1$ para $x=1,2,3,4$

```{r}
print('P(X=1) para Y={0,1,2}')
0.06/0.2 + 0.12/0.2 + 0.02/0.2
print('P(x=2) para Y={0,1,2}')
0.03/0.42 + 0.18/0.42 + 0.21/0.42
print('P(x=3) para Y={0,1,2,3}')
0.01/0.28 + 0.09/0.28 + 0.11/0.28 + 0.07/0.28
print('P(x=4) para Y={1,2,3,4}')
0.02/0.1 + 0.05/0.1 + 0.02/0.1 + 0.01/0.1
```


d. Calcule los valores esperados condicionales $E[Y|X = x]$ para $x=1,2,3,4$.
```{r}
print('Para X=1, Y={1,2,3,4}')
E_X1 <- sum(c(1*.12, 2*.18, 3*.09, 4*.02)); E_X1
print('Para X=2, Y={1,2,3,4}')
E_X2 <- sum(c(1*.02, 2*.21, 3*.09, 4*.05)); E_X2
print('Para X=3, Y={1,2,3,4}')
E_X3 <- sum(c(0, 0, 3*.07, 4*.02)); E_X3
print('Para X=4, Y={1,2,3,4}')
E_X4 <- sum(c(0,0,0,4*.01)); E_X4
```


e. Grafique $g(x) = E[Y|X = x]$ para $x=1,2,3,4$.

```{r}
df <- data.frame(x = c(1,2,3,4), g_x = c(E_X1, E_X2, E_X3, E_X4))
ggplot(df, aes(x=x,y=g_x,col="Valor Esperado")) + geom_line()
```


### 4. Bootstrap

I. 
```{r}
set.seed(261285)
bootstr <- rexp(n=20,rate = 1)
bootstr
paste("Std Dev", sd(bootstr))
G <- cov(data.frame(bootstr)*20/19)
eigen_G <- eigen(G)
theta_hat <- eigen_G$values[1] / sum(eigen_G$values)
paste("El valor de theta_hat sí es 1: ", theta_hat)
```

II. 
```{r}
set.seed(261285)
bootstr2000 <- sample_n(data.frame(bootstr), size = 2000, replace = T)
hist(bootstr2000$bootstr)
sd(bootstr2000$bootstr)
```

III.
```{r}
pc_boot <- function(){
    muestra_boot <- sample_n(data.frame(bootstr), size = 2000, replace = T)
    G <- cov(muestra_boot) * 2000/1999
    eigen_G <- eigen(G)
    theta_hat <- eigen_G$values[1] / sum(eigen_G$values)
}
thetas_boot <- rerun(5000, pc_boot()) %>% flatten_dbl()
theta_se <- sd(thetas_boot)
theta_se
theta_hat - theta_se
```


a. La siguiente tabla al repetirla 500 veces

```{r}
metodo <- c("Normal", "Percentiles", "BC_a")
bca <- bcanon(x = bootstr, nboot = 2000, theta = mean)
fallo_izq <- c(-(1-1.95*sd(bootstr2000$bootstr)),
               as.double(quantile(bootstr2000$bootstr,prob=0.025)),
               bca$confpoints[1,2])
fallo_der <- c((1+.25*sd(bootstr2000$bootstr)),
               as.double(quantile(bootstr2000$bootstr,prob=0.975)),
               bca$confpoints[8,2])
cobertura <- c(100-fallo_izq[1]-fallo_der[1],
               100-fallo_izq[2]-fallo_der[2],
               100-fallo_izq[3]-fallo_der[3])
bootstrap <- data.frame(metodo, fallo_izq, fallo_der, cobertura)
bootstrap
```


b. Realización de una gráfica de páneles mostrando los métodos normal, percentil y $BC_a$, en el eje horizontal graficando el número de intervalos de confianza ($1,2,...,500$) y en el eje vertical graficando los límites de los intervalos, utilizando la función `geom_line` para las 2 líneas, correspondientes a los límites de los intervalos inferiores y superiores.

```{r}
plot_normal <- ggplot() + 
  geom_line(aes(x=1:500,y=bootstr2000$bootstr[1:500])) +
  geom_line(aes(x=1:500,y=fallo_izq[1], col = "fallo izq")) +
  geom_line(aes(x=1:500,y=fallo_der[1], col = "fallo der")) +
  ggtitle("Normal")
plot_percentiles <- ggplot() + 
  geom_line(aes(x=1:500,y=bootstr2000$bootstr[1:500])) +
  geom_line(aes(x=1:500,y=fallo_izq[2], col = "fallo izq")) +
  geom_line(aes(x=1:500,y=fallo_der[2], col = "fallo der")) +
  ggtitle("Percentiles")
plot_bca <- ggplot() + 
  geom_line(aes(x=1:500,y=bootstr2000$bootstr[1:500])) +
  geom_line(aes(x=1:500,y=fallo_izq[3], col = "fallo izq")) +
  geom_line(aes(x=1:500,y=fallo_der[3], col = "fallo der")) +
  ggtitle("BC_a")
gridExtra::grid.arrange(plot_normal, plot_percentiles, plot_bca)
```


### 5. Simulación de Variables Aleatorias

```{r}
rpoisI <- function(lambda = 1){
  U <- runif(1)
  i <- 0
  p <- exp(-lambda)
  P <- p
  while(U >= P){
    p <- lambda * p / (i + 1)
    P <- P + p
    i <- i + 1
  }
  i
}
rI <- function(n = 1){
  U <- runif(1)
  i <- 0
  p <- 0
  # p <- exp(-lambda)
  P <- p
  while(U >= P){
    p <- (choose(n,i)*p^i)*(1-p)^(n-i)
    P <- P + p
    i <- i + 1
  }
  i
}
sims_pois <- rerun(2000, rpoisI()) %>% flatten_dbl()
```

a. Encuentre la relación de recurrencia entre $p_{i+1}$ y $p_i$ para $i \ge 0$

```{r}
sims_pI <- rerun(2000, rI()) %>% flatten_dbl()
ggplot() +
  geom_histogram(aes(x = sims_pI, y = ..density.., col = "p_i"), binwidth = 1) +
  geom_histogram(aes(x = sims_pois, y = ..density.., col="Poisson"), binwidth = 1)
```


b. Utilizando la relación de recurrencia del inciso a., escriba un algoritmo de 5 pasos que genere una variable aleatoria binomial con parámetros $n$ y $p$ mediante el Método de Transformación Inversa Discreta.

1. Generar un número aleatorio $U$, tal que $U \in (0,1)$
2. Inicializar: $i=0, p=P$
3. Si $U \ge P$
4. $p = (p^ichoose(n,i))(1-p)^{(n-i)}$
5. Volver a 3.

c. Escriba en R una función que implemente el algoritmo del inciso $b$ para $n = 10$ y $p = 0.3$
```{r}
rI2 <- function(n = 1, p){
  U <- runif(1)
  i <- 0
  # p <- exp(-lambda)
  P <- p
  while(U >= P){
    p <- (choose(n,i)*p^i)*(1-p)^(n-i)
    P <- P + p
    i <- i + 1
  }
  i
}
sims_pI2 <- rerun(2000, rI2(n = 10, p = 0.3)) %>% flatten_dbl()
ggplot() +
  geom_histogram(aes(x = sims_pI2, y = ..density..), binwidth = 1)
```


d. Realice 10,000 simulaciones utilizando la semilla 221285 y reporte las primeras simulaciones obtenidas.

```{r}
set.seed(221285)
sims_pI3 <- rerun(10000, rI2(n = 10, p = 0.3)) %>% flatten_dbl()
head(sims_pI3)
```


e. Genere un histograma con las 10,000 simulaciones anteriores y compárelo con una distribución construida utilizando la función `dbinom` de R.

```{r}
ggplot() +
  geom_histogram(aes(x = sims_pI2, y = ..density..), binwidth = 1)
```


d. Realice 10,000 simulaciones utilizando la semilla 221285 y reporte las primeras simulaciones obtenidas.

```{r}
set.seed(221285)
sims_pI3 <- rerun(10000, rI2(n = 10, p = 0.3)) %>% flatten_dbl()
head(sims_pI3)
```


e. Genere un histograma con las 10,000 simulaciones anteriores y compárelo con una distribución construida utilizando la función `dbinom` de R.

```{r}

ggplot() +
  geom_histogram(aes(x = sims_pI2, y = ..density..), binwidth = 1)
```


d. Realice 10,000 simulaciones utilizando la semilla 221285 y reporte las primeras simulaciones obtenidas.

```{r}
set.seed(221285)
sims_pI3 <- rerun(10000, rI2(n = 10, p = 0.3)) %>% flatten_dbl()
head(sims_pI3)
```


e. Genere un histograma con las 10,000 simulaciones anteriores y compárelo con una distribución construida utilizando la función `dbinom` de R.

```{r}
ggplot() +
  geom_histogram(aes(x = sims_pI2, y = ..density..), binwidth = 1)
```


d. Realice 10,000 simulaciones utilizando la semilla 221285 y reporte las primeras simulaciones obtenidas.

```{r}
set.seed(221285)
sims_pI3 <- rerun(10000, rI2(n = 10, p = 0.3)) %>% flatten_dbl()
head(sims_pI3)
```


e. Genere un histograma con las 10,000 simulaciones anteriores y compárelo con una distribución construida utilizando la función `dbinom` de R.

```{r}
ggplot() +
  geom_histogram(aes(x = sims_pI3, y = ..density..), binwidth = 1)
```

